臺灣板橋地方法院刑事判決　　　　　　100年度訴緝字第225號
公　訴　人　臺灣板橋地方法院檢察署檢察官
被　　　告　侯志忠
上列被告因毒品危害防制條例案件，經檢察官提起公訴（97年度
毒偵字第4894號），本院依簡式審判程序判決如下：
    主  文
侯志忠施用第一級毒品，累犯，處有期徒刑捌月。扣案之第一級
毒品海洛因壹包（驗餘淨重零點零壹零捌公克）沒收銷燬，注射
針筒壹支沒收。
    事  實
一、侯志忠前因施用毒品案件，經本院以92年度毒聲字第3202號
    裁定送觀察、勒戒後，認無繼續施用毒品之傾向，於民國93
    年5 月11日執行完畢釋放，並由臺灣板橋地方法院檢察署檢
    察官以93年度毒偵緝字第169 號為不起訴處分確定。另因違
    反毒品危害防制條例案件，經國防部北部地方軍事法院桃園
    分院以93年度桃審字第191 號判處有期徒刑6 月確定，已於
    94年6 月2 日執行完畢（致使本案成立累犯）。仍不知悔改
    ，於上開觀察、勒戒執行完畢釋放後5 年內，基於施用第一
    級毒品海洛因之犯意，於97年5 月26日為警採尿前回溯26小
    時內之某時（不包括為警逮捕後其人身自由受拘束期間），
    在其位於臺北縣泰山鄉（現改制為新北市泰山區○○○路○
    段182 巷55號2 樓住處，以將海洛因置入注射針筒施打手臂
    之方法，施用第一級毒品海洛因1 次。嗣為警於97年5 月26
    日19時許，在上址住處樓下查獲，並扣得第一級毒品海洛因
    1 包（淨重0.0130公克，取樣0.0022公克鑑定用罄，驗餘淨
    重0.0108公克）及侯志忠所有、供其施用第一級毒品海洛因
    所用之注射針筒1 支，經警採集其尿液檢體送驗結果，呈鴉
    片類之陽性反應，始悉上情。
二、案經臺北縣政府警察局（現改制為新北市政府警察局）新莊
    分局報請臺灣板橋地方法院檢察署檢察官偵查起訴。本院於
    準備程序進行中，被告就被訴事實為有罪之陳述，經告知被
    告簡式審判程序之旨，並聽取當事人意見後，裁定由受命法
    官獨任進行簡式審判程序。
    理  由
一、上揭事實，業據被告侯志忠於本院審理時坦承不諱，且有白
    色粉末物1 包、注射針筒1 支扣案可資佐證。而上開白色粉
    末物1 包，經送鑑驗結果，為第一級毒品海洛因無訛，淨重
    0.0130公克，取樣0.0022公克鑑定用罄，驗餘淨重0.0108公
    克乙節，此有交通部民用航空局航空醫務中心97年6 月9 日
    航藥鑑字第0972945 號毒品鑑定書各1 份在卷足憑。又被告
    於97年5 月26為警查獲後，經警採集其尿液檢體送驗結果，
    呈鴉片類之陽性反應，則有臺北縣政府警察局（現改制為新
    北市政府警察局）新莊分局毒品尿液對照表、臺灣檢驗科技
    股份有限公司97年6 月11日濫用藥物檢驗報告各1 份附卷可
    稽。查海洛因經注射或吸入人體後，約80% 於24小時內自尿
    中排出，一般而言，尿液中能否驗出嗎啡陽性反應與其投與
    量、投與途徑、採尿時間、個人體質及檢測方法之靈敏度有
    關，國外曾有文獻報導注射6 毫克之海洛因鹽酸鹽，其代謝
    物嗎啡之平均可檢出時限約為26小時，經行政院衛生署藥物
    食品檢驗局分別以81年9 月8 日（81）藥檢壹字第8114885
    號函述綦詳，為本院承辦毒品案件職務上所已知。是被告上
    開採尿送驗結果，既呈鴉片類之陽性反應，足以擔保其自白
    與事實相符。至於被告施用第一級毒品之確切時間，雖因時
    隔久遠，被告已不復記憶而無從查悉，惟依上揭說明，堪認
    應係於97年5 月26日為警採尿前回溯26小時內之某時（不包
    括為警逮捕後其人身自由受拘束期間）所施用者無疑。此外
    ，被告前因施用毒品案件，經本院以92年度毒聲字第3202號
    裁定送觀察、勒戒後，認無繼續施用毒品之傾向，於93年5
    月11日執行完畢釋放，並由臺灣板橋地方法院檢察署檢察官
    以93年度毒偵緝字第169 號為不起訴處分確定等情，有臺灣
    高等法院被告前案紀錄表存卷可考，其於觀察、勒戒執行完
    畢釋放後5 年內，復犯本案施用第一級毒品罪，自應依法訴
    追處罰。綜上所述，本案事證已臻明證，被告犯行堪予認定
    ，應依法論科。
二、按海洛因係屬毒品危害防制條例第2 條第2 項第1 款所定之
    第一級毒品。是核被告所為，係犯毒品危害防制條例第10條
    第1 項之施用第一級毒品罪。其持有第一級毒品海洛因之低
    度行為，為施用之高度行為所吸收，不另論罪。又被告曾受
    如上揭事實欄所示之有期徒刑執行完畢，有臺灣高等法院被
    告前案紀錄表可考，其於有期徒刑執行完畢後5 年以內，故
    意再犯本案有期徒刑以上之罪，為累犯，應依刑法第47條第
    1 項規定加重其刑。爰審酌被告前因施用毒品，曾接受觀察
    、勒戒之執行完畢，獲有不起訴處分之寬典，仍不思戒除惡
    習，再次漠視法令而犯本罪，非但戕害自我身心健康，對於
    社會風氣、治安亦潛有相當危害，兼衡其素行狀況、犯罪之
    動機、目的、手段及於本院審理時坦承犯行，犯罪後之態度
    尚佳等一切情狀，量處如主文所示之刑，以示懲儆。扣案之
    海洛因1 包（淨重0.0130公克，取樣0.0022公克鑑定用罄，
    驗餘淨重0.0108公克），為本案查獲之第一級毒品，不問屬
    於犯人與否，應依毒品危害防制條例第18條第1 項前段規定
    沒收銷燬；至於注射針筒1 支，則為被告所有，供其犯本案
    施用第一級毒品海洛因罪所用之物，已據被告供承在卷，爰
    依刑法第38條第1 項第2 款規定宣告沒收之。
據上論斷，應依刑事訴訟法第273 條之1 第1 項、第299 條第1
項前段，毒品危害防制條例第10條第1 項、第18條第1 項前段，
刑法第11條前段、第47條第1 項、第38條第1 項第2 款，判決如
主文。
本案經檢察官林錦鴻到庭執行職務。
中    華    民    國   100    年    11    月    11    日
                  刑事第十八庭    法  官  朱嘉川
以上正本證明與原本無異。
如不服本判決應於收受送達後10日內向本院提出上訴書狀，並應
敘述具體理由；其未敘述上訴理由者，應於上訴期間屆滿後20日
內向本院補提理由書（均須按他造當事人之人數附繕本）「切勿
逕送上級法院」。
                                  書記官  蘇宥維
中    華    民    國   100    年    11    月    11    日
附錄本案論罪科刑法條全文：
毒品危害防制條例第10條：
施用第一級毒品者，處6 月以上5 年以下有期徒刑。
施用第二級毒品者，處3 年以下有期徒刑。